【裁判字號】    97,易,666
【裁判日期】    970508
【裁判案由】    竊盜
【裁判全文】
臺灣臺北地方法院刑事判決               97年度易字第666號
公  訴  人  臺灣臺北地方法院檢察署檢察官
被      告  乙○○
                      鎮區戶政事務所）
                    （另案
上列被告因竊盜案件，經檢察官提起公訴（97年度偵字第896 號
），因被告對犯罪事實為有罪之陳述，經告以簡式審判之意旨，
並聽取當事人之意見後，經本院裁定進行簡式審判程序，判決如
下：
    主  文
乙○○竊盜，累犯，處有期徒刑陸月，如易科罰金，以新臺幣壹
仟元折算壹日。
    事  實
一、乙○○曾因違反槍砲彈藥刀械管制條例、贓物、毒品、偽造
    文書等案件，經臺灣板橋地方法院等判處有期徒刑4 年10月
    後移送執行，於民國91年10月15日入監，於95年7 月21日縮
    短刑期假釋出監（96年6 月5 日縮刑期滿），所餘期間付保
    護管束，後因假釋期間違反保護管束情節重大而於96年5 月
    25 日 撤銷假釋，嗣臺灣板橋地方法院檢察署檢察官以其所
    犯之罪符合中華民國96年罪犯減刑條例規定聲請減刑，經臺
    灣板橋地方法院以96年度聲減字第7912號裁定減刑確定後，
    已無須執行殘刑而於96年7 月16日視為執行完畢（於本案構
    成累犯，詳後述），猶不知悔改，竟意圖為自己不法之所有
    ，基於竊盜之故意，於96年12月11日下午6 時許，在臺北市
    大安區○○路與長興街口，趁甲○○不注意之際，以自備鑰
    匙（未扣案）開啟甲○○所有停放該處之車號BX-9506 號自
    小客車車門而竊取得手。嗣經警於同年月14日晚上10時30分
    許，在臺北市中山區○○○路與長安東路口攔檢查獲，始悉
    上情。
二、案經甲○○訴由臺北市政府警察局中山分局報請臺灣臺北地
    方法院檢察署檢察官偵查起訴。
    理  由
一、上開犯罪事實，業據被告乙○○於警詢、偵查及本院審理中
    坦承不諱（見97年度偵字第896 號卷第9 、62頁，本院97年
    5 月2 日審理筆錄），核與告訴人甲○○指訴之情節相符（
    見同偵卷第12至14頁），並有搜索扣押物品目錄表、贓物認
    領保管單、照片、臺北市政府警察局車輛協尋電腦輸入單、
    車籍查詢基本資料、臺北市政府警察局車輛尋獲電腦輸入單
    、（見同偵卷第23、32至35、37至40頁）在卷可稽，是被告
    前開任意性自白有上開證據足資佐證，堪認與事實相符，應
    予採信。綜上，本案事證明確，被告犯行洵堪認定，應予依
    法論罪科刑。
二、核被告乙○○所為，係犯刑法第320 條第1 項之竊盜罪。另
    按關於假釋出獄受刑人之減刑案件，依「中華民國96年罪犯
    減刑條例」第2 條2 項規定逕予減刑後，將其減刑前已執行
    之刑期算入減刑後之刑期，致其刑期於96年7 月16日減刑條
    例施行日前已屆滿者，應以該96年7 月16日為假釋期滿執行
    完畢之日。而所謂減刑或定應執行刑結果假釋已於96年7 月
    16日屆滿者，包括於96年7 月16日減刑條例施行前即已屆滿
    及當日屆滿之情形，於96年7 月16日減刑條例施行前即已屆
    滿者，因涉及減刑條例施行日期之問題，一律以96年7 月16
    日為屆滿日（最高法院87年度臺非字第23號判決及法務部96
    年度11月9 日法檢字第0960030823號函意旨參照）。查被告
    有如事實欄一所載犯罪科刑，於91年10月15日入監，於95年
    7 月21日縮短刑期假釋出監（96年6 月5 日縮刑期滿），所
    餘期間付保護管束，後因假釋期間違反保護管束情節重大而
    於96年5 月25日撤銷假釋，嗣經臺灣板橋地方法院以96年度
    聲減字第7912號裁定減刑確定後，已無須執行殘刑而於96年
    7 月16日視為執行完畢，此有臺灣高等法院被告前案紀錄表
    在卷可憑，揆諸上開規定，被告應執行之刑期，因中華民國
    96年罪犯減刑條例減刑之結果，已於96年7 月16日該條例施
    行之日視為執行完畢。從而，被告於96年12月11日為本件之
    犯行，顯係在前案執行完畢後5 年內，故意再犯本件有期徒
    刑以上之罪，自應構成累犯，應依刑法第47條第1 項規定加
    重其刑。爰審酌被告有上揭刑事前案紀錄，素行不佳，且正
    值壯年，身體健全，原得以己力循正當途徑獲取財物，竟僅
    出於欲取得車輛代步之動機，竊取上開車輛，且被告所竊取
    之車輛價值非微，惟犯後坦承犯行、態度良好等一切情狀，
    量處如主文所示之刑，併諭知易科罰金之折算標準。
三、至被告所使用之鑰匙，雖係被告本件供犯罪所用之物，然並
    未扣案，是無法證明該鑰匙現尚存在未滅失，又核非應職權
    沒收之違禁物，為避免將來執行困難，爰不另為沒收之諭知
    ，附此敘明。
據上論斷，應依刑事訴訟法第284 條之1 、第273 條之1 第1 項
、第299 條第1 項前段，刑法第320 條第1 項、第47條第1 項、
第41條第1 項前段，刑法施行法第1 條之1 ，判決如主文。
本案經檢察官楊冀華到庭執行職務。
中    華    民    國    97    年    5     月   8     日
                  刑事第七庭  法  官  孫正華
上正本證明與原本無異。
如不服本判決，應於判決送達後10日內向本院提出上訴狀（應抄
附繕本）。告訴人或被害人如對於本判決不服者，應具備理由請
求檢察官上訴，其上訴期間之計算係以檢察官收受判決正本之日
期為準。
                              書記官  葉潔如
中    華    民    國    97    年    5     月    8     日
附錄本案論罪科刑法條全文：
中華民國刑法第320 條第1 項
意圖為自己或第三人不法之所有，而竊取他人之動產者，為竊盜
罪，處5 年以下有期徒刑、拘役或5 百元以下罰金。


司法院資訊處製作；財團法人民間司法改革基金會備份。
